# 是否适用同一控制？

提问人：xiyihazi 时间：2016-06-29 17:17:41
求助各位前辈，A公司于 2015 年 11 月现金取得B公司控制权，成为B公司母公司。 2016 年 6 月，A公司将旗下子公司C转让给B公司。
站在B公司角度，现在编制半年报的时候，能否看做是同一控制下的企业合并呢？如果认定为同一控制，那B公司合并报表的比较数据即 2015 年1-6月数据也要包含C公司数据吗？

回答人：chenyiwei
从B的角度，因为A取得B的控制权和A将C投入B这两项交易是互相独立的，不是一揽子交易，后一项交易是在A取得B的控制权后，在A的主导下实施的，且预计重组后B和C将持续稳定地处于A的控制下，因此仍然是同一控制下合并。但是，根据《企业会计准则解释第 6 号》第二条规定：“合并方编制财务报表时，在被合并方是最终控制方以前年度从第三方收购来的情况下，应视同合并后形成的报告主体自最终控制方开始实施控制时起，一直是一体化存续下来的，应以被合并方的资产、负债(包括最终控制方收购被合并方而形成的商誉)在最终控制方财务报表中的账面价值为基础，进行相关会计处理。合并方的财务报表比较数据追溯调整的期间应不早于双方处于最终控制方的控制之下孰晚的时间。”。因为本案例中A取得B的控制权是在 2015 年 10 月，因此B在编制比较报表时，对 2015 年上半年度的合并报表数据不做追溯调整。